【裁判字號】    90,上易,503
【裁判日期】    900403
【裁判案由】    傷害
【裁判全文】
臺灣高等法院臺中分院刑事判決                      九十年度上易字第五三號
    上  訴  人
    即  被  告  乙○○
右上訴人因傷害案件，不服臺灣臺中地方法院八十九年度易字第四一二０號中華民國
九十年一月十一日第一審判決（起訴案號：臺灣臺中地方法院檢察署八十九年度偵字
第一四五二八號），提起上訴，本院判決如左：
    主  文
上訴駁回。
    事  實
一、乙○○於民國（下同）八十九年五月三十日下午陪同丙○○之前妻洪千惠前往臺
    灣臺中地方法院檢察署因丙○○告洪千惠竊盜一案開庭，因不滿亦前往開庭之丙
    ○○在外揚稱其有刮他弟弟的車子，竟夥同二名不詳姓名之成年男子，共同基於
    普通傷害之犯意，於同日下午二時五十分許，在臺灣臺中地方法院檢察署第十四
    偵查庭外面，由該二名不詳姓名之成年男子，分別抓住等候開庭之丙○○雙手，
    再由乙○○徒手毆打丙○○數拳，致丙○○因此受有前額及顏面挫傷、頸部擦傷
    之傷害。
二、案經被害人丙○○訴由臺灣臺中地方法院檢察署檢察官偵查起訴。
    理  由
一、訊之被告乙○○雖承認有質問丙○○為何在外面說其刮他弟弟的車，惟矢口否認
    有何傷害犯行，辯稱：因丙○○拉伊上衣，把伊衣服扯破，伊就撥開，丙○○就
    打伊，伊沒有打丙○○云云。惟查：右揭犯罪事實，業據告訴人丙○○指訴甚詳
    ，且丙○○受有前額及顏面挫傷、頸部擦傷之傷害，復有財團法人仁愛綜合醫院
    八十九年五月三十日出具之診斷證明書附卷可稽。且查丙○○於八十九年五月三
    十日下午四時十分許即向檢察官告訴被告毆打其左臉部，此有臺灣臺中地方法院
    檢察署八十九年度偵字第九一六０號卷八十九年五月三十日訊問筆錄在卷可憑，
    係緊接被告和丙○○發生衝突之時間，且丙○○於提出告訴後隨即赴醫院驗傷，
    亦可證明其所言為可採。再者，倘如被告所言是丙○○拉其上衣，其僅撥開丙○
    ○之手，則丙○○之前額、顏面及頸部，應不致受傷；而被告既上前質問丙○○
    為何對外說其刮他弟弟的車，則被告謂丙○○之反應為扯破其上衣及毆打，衡諸
    常情，此時以被告興師問罪之姿受此侮辱，被告應會更加憤怒，自不可能只撥開
    丙○○之手即罷手；另被告前往臺灣臺中地方法院檢察署之目的既為陪同丙○○
    之前妻洪千惠開庭，則被告依常理應隨時在洪千惠之旁以為照應，是被告謂其遇
    丙○○之時，並不知洪千惠於何處，此時被告自會急於尋找洪千惠，如非基於氣
    憤而欲傷害丙○○，又豈會僅為單純質問丙○○刮車之事而與丙○○另起事端？
    參酌被告於原審審理時，表明願以新台幣（下同）三千元以內之金額與丙○○和
    解，亦可證明丙○○之指訴非虛。綜上所述，被告上開所辯，應係事後卸責之詞
    ，不足採信，本件事證明確，被告犯行洵堪認定。
二、核被告所為，係犯刑法第二百七十七條第一項之傷害罪。被告與二名不詳姓名之
    成年男子就上開犯行，有犯意聯絡及行為分擔，均為共同正犯。原審依刑法第二
    十八條、第二百七十七條第一項、第四十一條，罰金罰鍰提高標準條例第一條前
    段、第二條，審酌被告雖無犯罪前科，惟竟在臺灣臺中地方法院檢察署此一象徵
    國家追懲犯罪及伸張正義之神聖殿堂犯下傷人罪行，足見其對法紀之輕蔑，且被
    告曾為告訴人之員工，此次僅為告訴人向他人述說被告刮告訴人之弟的車子，即
    與二名不詳姓名之成年男子共同傷害告訴人，犯後復未能坦承犯行，告訴人所受
    之傷勢尚非重大，及被告於原審審理中表示願以三千元以內之金額與告訴人達成
    和解，但未為告訴人所接受等一切情狀，量處如原審主文所示之刑，並諭知易科
    罰金之折算標準，核無不合，被告上訴意旨仍執前詞否認犯罪，自不足採，又被
    告請求傳訊告訴人丙○○云云，惟查丙○○已出庭指訴被告犯行在卷，自毋庸再
    行傳喚，原審認定核無違誤，被告上訴為無理由，應予駁回。
三、據上論斷，應依刑事訴訟法第三百六十八條，判決如主文。
本案經檢察官甲○○到庭執行職務。
中      華      民      國      九十     年       四      月     三     日
                                  臺灣高等法院臺中分院刑事第三庭
                                        審判長法  官  方  艤  駐
                                              法  官  廖  柏  基
                                              法  官  劉  連  星
右正本證明與原本無異。
不得上訴。
                                              書記官  顏  子  良
中      華      民      國      九十     年       四      月      四    日
附錄本案論罪科刑法條全文
刑法第二百七十七條第一項：
傷害人之身體或健康者，處三年以下有期徒刑、拘役或一千元以下罰金。        Ｉ


司法院資訊處製作；財團法人民間司法改革基金會備份。
